【裁判字號】    89,交聲,602
【裁判日期】    901029
【裁判案由】    
【裁判全文】
臺灣臺北地方法院交通事件裁定                    八十九年度交聲字第六○二號
    異議人即
    受處分人  乙○○
右列受處分人因違反道路交通管理處罰條例案件，對於臺北市交通事件裁決所中華民
國八十九年九月廿九日所為之處分( 原處分案號：北市裁三字第駕裁00-000000 號 )
聲明異議，本院裁定如左：
        主      文
異議駁回。
        理      由
一、汽車駕駛人駕駛汽車，應遵守道路交通標誌、標線、號誌之指示，「道路交通安
    全規則」第九十條前段定有明文。「道路交通標誌標線號誌設置規則」第二百零
    六條第五款第一目規定「圓形紅燈」之行車管制號誌係表示禁止車輛通行，不得
    超越停止線或進入路口，如汽車駕駛人，駕車行經有燈光號誌管制之交岔路口闖
    紅燈者，處新臺幣一千八百元以上三千六百元以下( 即銀元六百元以上一千二百
    元以下 )罰鍰並記違規點數三點，修正前「道路交通管理處罰條例」第五十三條
    及第六十三條第一項第三款亦有處罰規定( 按「道路交通管理處罰條例」第五十
    三條規定雖於九十年一月十七日經總統令修正公布提高罰鍰金額為新臺幣一千八
    百元以上五千四百元以下，並刪除有關銀元罰鍰之處罰規定，自同年六月一日起
    施行，惟因交通違規裁罰案件之性質，係道路交通主管機關本於職權就個別交通
    違規行為所為裁罰之決定而對外直接發生法律效果之單方行政行為，按實體從舊
    程序從新原則，本件仍應適用行為時即修正前之「道路交通管理處罰條例」第五
    十三條規定，行政法院五十六年度判字第八十一號判例參照 )。
二、本件受處分人即異議人乙○○於八十九年五月卅日晚間七時卅分許，駕駛一輛車
    牌BU-391號營業小客車( 計程車 )，沿臺北市○○區○○路由東往西方向行駛，
    途經萬芳路、興隆路三段有號誌Ｔ字型交岔路口，面對表示禁止通行及不得超越
    停止線或進入路口之「圓形紅燈」行車管制號誌，竟駕車闖紅燈超越停止線進入
    路口右轉興隆路三段( 往「警察專科學校」方向 )行駛，適為在該交岔路口東北
    角之興隆路三段( 東側 )路邊執行路檢勤務之臺北市政府警察局文山第二分局興
    隆派出所員警尤俊森、郭勝隆當場攔停制止，以其有違反「道路交通管理處罰條
    例」第五十三條規定之行為而掣單( 北市警交(87)Ｂ字第0158682 號 )舉發並指
    定應到案日期( 八十九年六月十四日 )交受處分人收受。嗣受處分人依限到案向
    原處分機關提出申訴，原處分機關請舉發單位調查結果，仍認受處分人確有前揭
    違規行為，原處分機關乃於八十九年九月廿九日依行為時「道路交通管理處罰條
    例」第五十三條及第六十三條第一項第三款規定，從輕裁處新臺幣一千八百元罰
    鍰，並記違規點數三點之處分。
三、訊據受處分人固不否認其於前揭時地駕駛車牌BU-391號營業小客車為警攔停之事
    實，惟矢口否認其有「紅燈右轉」之違規行為，辯稱略以「我是綠燈右轉，並未
    違規」云云。經查：右揭事實，業據證人( 舉發員警 )尤俊森及一同執勤員警郭
    勝隆二人分別於本院調查中到庭具結證述綦詳，並拍攝萬芳路、興隆路三段交岔
    路口行車管制號誌變換情形相片九張附卷佐證，均經載明筆錄在卷可稽。按證人
    尤俊森、郭勝隆二人為原處分機關認定受處分人有前開違規行為之原證人，其等
    分別到庭在本院法官面前以言詞供述本件訴訟上之待證事實( 即受處分人有前開
    紅燈右轉即闖紅燈之違規事實 )。本院由其等上開供述已得有受處分人確有上開
    違規行為之心證，且於本件卷存證據資料內並無任何積極證據足以證明證人尤俊
    森、郭勝隆二人上開供述係屬虛偽，亦無有足以令人顯信其等供述為不可採之品
    性證據或前科證據存在，本院自不得僅以證人尤俊森為本件掣單舉發員警，而證
    人郭勝隆為甲○○○○同事而全盤抹煞其等在訴訟上所具有之原證人資格。況查
    交通警察掣單舉發違反道路交通管理處罰條例所列之違規事實，本質上為行政處
    分，係公務員基於職務上之權力，依法就特定之具體事件所為之具公法上效果之
    單方面行政行為，基於公務員為公法上行為具有公信力之原則，該行政行為當可
    被推定為真正，其據以依法處分之事實認定亦為正確無誤，從而本件受處分人空
    言否認其駕車闖紅燈右轉之辯解無非係卸責之詞，不足採信。本件受處分人空言
    否認違規，不足採信，而其於前揭時地駕車違規闖紅燈右轉之事證洵堪認定屬實
    ，從而原處分機關依行為時「道路交通管理處罰條例」第五十三條及第六十三條
    第一項第三款規定從輕裁處新臺幣一千八百元罰鍰並記違規點數三點，核無違誤
    ，本件受處分人之異議為無理由，自應將其異議駁回。
據上論斷，應依道路交通案件處理辦法第十九條，裁定如主文。
中      華      民      國    九    十    年      十      月    廿九    日
                          臺灣臺北地方法院交通法庭
                                  法  官  鍾      華
右正本證明與原本無異。
如不服本裁定，應於裁定送達後五日內向本院提出抗告狀。
                                  書記官  黃  繡  琴
中      華      民      國  九    十    年      十      月  二十九    日


司法院資訊處製作；財團法人民間司法改革基金會備份。
